# 未经进行个人所得税申报的工资薪金在计算所得税时不得扣除

提问人：ftrelhkt33 时间：2010-07-17 13:40:42
我记得有个文件有规定,具体的文件号是什么?

回答人：chenyiwei
国税函[2009]3号：一、关于合理工资薪金问题 《实施条例》第三十四条所称的“合理工资薪金”，是指企业按照股东大会、董事会、薪酬委员会或相关管理机构制订的工资薪金制度规定实际发放给员工的工资薪金。税务机关在对工资薪金进行合理性确认时，可按以下原则掌握： (一)企业制订了较为规范的员工工资薪金制度； (二)企业所制订的工资薪金制度符合行业及地区水平； (三)
企业在一定时期所发放的工资薪金是相对固定的，工资薪金的调整是有序进行的； (四)企业对实际发放的工资薪金，已依法履行了代扣代缴个人所得税义务。 (五)有关工资薪金的安排，不以减少或逃避税款为目的；